【裁判字號】    95,交聲,374
【裁判日期】    950804
【裁判案由】    聲明異議
【裁判全文】
臺灣高雄地方法院交通事件裁定         95年度交聲字第374號
原處分機關  高雄市政府
異  議  人  甲○○
上列異議人因違反道路交通管理處罰條例案件，對高雄市政府於
民國95年5 月12日所為之處分（高市府交裁字第裁32-B00000000
號），聲明異議，本院裁定如下：
    主  文
異議駁回。
    理  由
一、本件異議意旨略以：異議人即受處分人甲○○於民國95年4
    月9 日16時50分許，駕駛牌照號碼ZK-1990 號自用小貨車沿
    高雄市○○路行駛至該路與鳳楠路口，等候圓形紅色燈號轉
    換，因前方車輛阻塞，伊為疏散車輛，始轉道至機慢車專用
    道，再右轉彎駛入鳳楠路，原處分機關對於異議人疏散車潮
    之行為，未予嘉獎，反予以處罰，自難令人信服，爰請求撤
    銷原處分等語。
二、按車種專用車道標線，用以指示僅限某種車輛行駛之專用車
    道，其他車種及行人不得進入；又車種專用車道標字，用以
    指示僅限某種類型車輛行駛之專用車道，依規定行駛之車輛
    種類名稱標寫之，各類車種專用道得以文字或圖案標繪之，
    道路交通標誌標線號誌設置規則第174 條第1 項及第175 條
    第1 項定有明文。次按，駕駛人駕駛車輛或行人在道路上，
    應遵守道路交通標誌、標線、號誌之指示、警告、禁制規定
    ，並服從執行交通勤務之警察或依法令執行指揮交通及交通
    稽查任務人員之指揮；而汽車駕駛人，爭道行駛，在多車道
    不依規定駕車者，處新臺幣（下同）600 元以上1,800 元以
    下罰鍰；另汽車駕駛人，有違反道路交通管理處罰條例第45
    條情形者，除依原條款處罰鍰外，並記違規點數1 點，道路
    交通管理處罰條例第4 條第1 項、第45條第4 款及第63條第
    1 項第1 款分別定有明文。是行為人如係駕駛汽車在多車道
    未依規定行駛於機慢車專用道而為警舉發，於舉發通知單上
    所載之應到案日期前到案聽候裁決，經處罰機關調查後仍認
    定其有上開違規行為者，依違反道路交通管理事件統一裁罰
    基準及處理細則第44條第1 項及違反道路交通管理事件統一
    裁罰基準表（以下稱基準表）之規定，應對該行為人處以90
    0 元之罰鍰，並記違規點數1 點。
三、經查，
  (一)高雄市○○路由西往東方向與鳳楠路交接前約30公尺處，設
    有分隔島區分機慢車專用道與汽車右轉專用道，路面並以白
    漆標示「機慢車專用道」等字樣，用以指示機慢車行駛之專
    用車道，其他車種及行人不得進入，此有高雄市○○路與鳳
    楠路口照片4 張及高雄市政府警察局交通警察大隊95年5 月
    8 日高市警交三字第0950007934號函1 份附卷可稽，而堪認
    定。
  (二)而異議人確曾於95年4 月9 日16時50分許，駕駛牌照號碼ZK
    -1990 號自用小貨車，沿高雄市○○路由西往東方向行駛時
    ，將該自用小貨車駛入設於楠陽路東向之機慢車專用道，行
    駛至楠陽路與鳳楠路口時，再右轉彎駛向鳳楠路，為警攔檢
    舉發其有在多車道，不依規定駕車之違規，並經高雄市政府
    認異議人有前開違規行為，依道路交通管理處罰條例第45條
    第1 項第4 款規定，於95年5 月12日裁決異議人應罰鍰900
    元，並記違規點數1 點等情，業據證人即舉發取締本件交通
    違規員警李明堂到庭結證屬實，且為異議人所不爭執，復有
    高雄市政府警察局舉發違反道路交通管理事件通知單、高雄
    市○○○○道路交通管理事件裁決書各1 份在卷可憑，異議
    人未遵守「機慢車專用道」標線之指示，擅自駕駛自用小貨
    車駛入機慢車專用道之事實，亦堪認定。又交通壅塞，汽車
    駕駛人更有遵守道路交通標線之義務，以共同維持道路交通
    安全與秩序，否則車輛任意駛進機慢車專用道，不僅造成交
    通失序，且足以危及正常行駛於機慢車專用道之用路人，從
    而，異議人以其行駛機慢車道，係為疏散壅塞之車輛云云，
    僅係其個人卸責之詞，要無可採。
四、綜上所述，原處分機關以異議人違反道路交通管理處罰條例
    第45第第1 項第4 款之規定，而裁決異議人應罰鍰900 元，
    並記違規點數1 點，核無違誤，異議人空言指摘原處分違法
    求予撤銷，為無理由，應予駁回。
五、應依道路交通案件處理辦法第19條，裁定如主文。
中    華    民    國    95    年    8     月    4     日
                  交通法庭  法  官  高增泓
以上正本證明與原本無異。
如不服本裁定，應於收受送達後5 日內向本院提出抗告狀。
中    華    民    國    95    年    8     月    7     日
                            書記官  林慧芬


司法院資訊處製作；財團法人民間司法改革基金會備份。
